【裁判字號】    97,聲,1518
【裁判日期】    970630
【裁判案由】    停止執行
【裁判全文】
臺灣臺中地方法院民事裁定              97年度聲字第1518號
聲  請  人  乙○○
            戊○○
            丙○○
            丁○○
相  對  人  行政院國軍退除役官兵輔導委員會
法定代理人  甲○○
當事人間聲請停止執行事件，本院裁定如下：
    主    文
聲請人提供新臺幣參拾玖萬元為擔保後，本院九十六年度執字第
五五八五二號交還土地強制執行事件之強制執行程序，於本院九
十七年度訴字第一六四五號債務人異議之訴事件判決確定或撤回
起訴前，應暫予停止。
    理      由
一、按有回復原狀之聲請，或提起再審或異議之訴，或對於和解
    為繼續審判之請求，或提起宣告調解無效之訴、撤銷調解之
    訴，或對於第4條第1項第5款之裁定提起抗告時，法院因必
    要情形或依聲請定相當並確實之擔保，得為停止強制執行之
    裁定，強制執行法第18條第2項定有明文。另法院依前揭規
    定，裁定准許停止強制執行時，命聲請人提供之擔保，係備
    供債權人因停止執行所受損害之賠償，其數額應依標的物停
    止執行後，債權人未能即時受償或利用該標的物所受之損害
    額，或其另供擔保強制執行所受之損害額定之，非以標的物
    之價值或其債權額為依據。
二、本件聲請人以其已向本院對相對人提起債務人異議之訴為由
    ，聲請裁定停止本院96年度執字第55852號返還借款強制執
    行事件之強制執行程序，業據本院調閱本院97年度訴字第
    1645號債務人異議之訴及前揭執行案卷查明屬實，經核合於
    前述規定，應予准許。至於聲請人應提供之擔保金方面，本
    院審核上開強制執行案卷結果，相對人之執行標的價額以土
    地公告現值核定為新台幣（下同）1,781,262元，倘前揭強
    制執行事件逕予停止執行，可能造成相對人受到之最大損害
    ，應係前揭債權未能提前受償，而受有以該債權額依法定利
    率計算之損失。參酌上開債務人異議之訴事件至3審終結之
    期間推定為4年4個月（參照各級法院辦案期限實施要點第2
    條規定民事通常程序第1審審判案件期限1年4個月，第2審審
    判案件期限2年，第3審審判案件期限1年），則相對人因聲
    請人聲請停止執行所受之損害，應為在該民事訴訟程序進行
    期間，延後全額受償1,781,262元之損失即385,940元 (1,
    781,262元×5%×52/12=385,940 )，故本院認聲請人應供擔
    保之擔保金額以39萬元為適當，爰裁定如主文所示。聲請人
    雖陳明已另供擔保免為假執行，請求免予提供本件停止執行
    之擔保云云，本院審之前揭免為假執行所擔保之內容與本件
    停止執行所欲擔保內容不同，聲請人前揭主張顯不足採信，
    併此敘明。
三、爰依強制執行法第18條第2項，裁定如主文。
中    華    民    國    97    年    6     月    30    日
                  民事第一庭    法  官  陳毓秀
正本係照原本作成如不服本裁定應於送達後10日內向本院提出抗
告狀，並繳納抗告費新臺幣1,000元。
中    華    民    國    97    年    6     月    30    日
                                書記官  楊賀傑


司法院資訊處製作；財團法人民間司法改革基金會備份。
